臺灣花蓮地方法院刑事判決
110年度原訴字第68號
110年度原訴字第93號
公  訴  人  臺灣花蓮地方檢察署檢察官
被      告  許浩儒



選任辯護人  王政琬律師（法扶律師）    
被      告  李衣凡


選任辯護人  何俊賢律師
上列被告等因違反毒品危害防制條例案件，經檢察官提起公訴（
110年度偵字第3420號、110年度偵字第3422號、110年度偵字第3
703號、110年度偵字第4095號、110年度偵字第4290號）、移送
併辦（110年度偵字第3519號、111年度偵字第245號）及追加起
訴（110年度偵字第4560號），本院判決如下：
    主    文
許浩儒犯如附表各編號「罪名與宣告刑」欄所示之罪，各處如附
表各編號「罪名與宣告刑」欄所示之刑。應執行有期徒刑參年柒
月。
李衣凡犯如附表各編號「罪名與宣告刑」欄所示之罪，各處如附
表各編號「罪名與宣告刑」欄所示之刑。應執行有期徒刑參年玖
月。
    犯罪事實
一、許浩儒明知甲基安非他命為毒品危害防制條例第2條第2項第
    2款所規定之第二級毒品，依法不得販賣，竟意圖營利，分
    別基於販賣第二級毒品甲基安非他命之犯意，於附表一各編
    號所示之時間、地點，以附表一各編號所示之數量、金額及
    方式，販賣甲基安非他命予張福、袁文熙。
二、李衣凡明知甲基安非他命為毒品危害防制條例第2條第2項第
    2款所規定之第二級毒品，依法不得販賣，竟意圖營利，分
    別基於販賣第二級毒品甲基安非他命之犯意，於附表二各編
    號所示之時間、地點，以附表二各編號所示之數量、金額及
    方式，販賣甲基安非他命予許浩儒、邱建舜。
三、案經花蓮縣警察局移送臺灣花蓮地方檢察署檢察官偵查起訴
    。
    理    由
壹、程序部分：
一、按被告以外之人於審判外之言詞或書面陳述，除法律有規定
    者外，不得作為證據；又被告以外之人於審判外之陳述，雖
    不符合同法第159條之1至第159條之4之規定，但經當事人於
    審判程序同意作為證據，法院審酌該言詞陳述或書面陳述作
    成時之情況，認為適當者，亦得為證據；當事人、代理人或
    辯護人於法院調查證據時，知有第159條第1項不得為證據之
    情形，而未於言詞辯論終結前聲明異議者，視為有前項之同
    意，刑事訴訟法第159條第1項及第159條之5分別定有明文。
    本案被告許浩儒、李衣凡及其等辯護人於言詞辯論終結前，
    就卷內被告以外之人於審判外之陳述，於本院準備程序時均
    表示沒有意見（見本院110年度原訴字第68號卷一第177頁、
    110年度原訴字第93號卷第78頁），經本院審酌該等證據之
    作成情況，並無違法取證或其他瑕疵，認均適為本案認定事
    實之依據，依刑事訴訟法第159條之5的規定，均有證據能力
    。
二、又本案認定事實引用之卷內其餘非供述證據，並無證據證明
    係公務員違背法定程序取得，依同法第158條之4規定反面解
    釋，均有證據能力。　
貳、實體部分
一、認定犯罪事實所憑之證據及理由：
(一)訊據被告許浩儒、李衣凡就附表各編號所示之犯罪事實，於
    審理時均坦承不諱，核與證人即同案被告許浩儒、證人邱建
    舜、張福、袁文熙於偵查及本院審理中之證述相符，並有本
    院核發之通訊監察書、通訊監察譯文、指認犯罪嫌疑人紀錄
    表、扣案物及毒品初驗反應照片、通訊軟體對話記錄、自願
    受搜索同意書、搜索票、搜索扣押筆錄、扣押物品目錄表、
    扣押物品收據、通聯調閱查詢單、中國信託商業銀行股份有
    限公司110年8月2日中信銀字第110224839181141號 函暨檢
    附帳戶交易明細、中華郵政股份有限公司110年7月30日儲字
    第1100204498號函暨檢附帳戶交易明細、合作金庫商業銀行
    110年7月28日合金總集字第1100018669號函暨檢附帳戶交易
    明細、中國信託商業銀行股份有限公司110年7月30日中信銀
    字第110224839179867號函暨檢附帳戶交易明細各1份在卷可
    稽，足認被告許浩儒、李衣凡之任意性自白均與事實相符。
(二)按販賣毒品之所謂販賣行為，係行為人基於營利之目的，而
    販入或賣出毒品而言。販賣毒品者，其主觀上須有營利之意
    圖，且客觀上有販賣之行為，即足構成，至於實際上是否已
    經獲利，則非所問。即於有償讓與他人之初，係基於營利之
    意思，並著手實施，而因故無法高於購入之原價出售，最後
    不得不以原價或低於原價讓與他人時，仍屬販賣行為。必也
    始終無營利之意思，縱以原價或低於原價有償讓與他人，方
    難謂為販賣行為，而僅得以轉讓罪論處（最高法院93年度台
    上字第1651號判決要旨參照）。且政府查緝販賣毒品犯行無
    不嚴格執行，且販賣毒品罪係重罪，若無利可圖，衡情一般
    持有毒品者，當不致輕易將持有之毒品交付他人。且販賣毒
    品乃違法行為，非可公然為之，且有其獨特之販售路線及管
    道，亦無公定之價格，復可任意增減其分裝之數量，而每次
    買賣之價量，亦可能隨時依市場貨源之供需情形、交易雙方
    之關係深淺、資力、對行情之認知、可能風險之評估、查緝
    是否嚴緊，及購買者被查獲時供述購買對象之可能性風險評
    估等諸般事由，而異其標準，非可一概而論，是販賣之利得
    ，誠非固定，縱使販賣之人從價差或量差中牟利方式互異，
    其意圖營利之非法販賣行為仍屬同一。又販賣利得，除經被
    告供明，或因帳冊記載致價量至臻明確外，確實難以究明。
    然一般民眾均普遍認知毒品價格非低、取得不易，且毒品交
    易向為政府查禁森嚴，一經查獲，並對販毒者施以重罰，衡
    諸常情，倘非有利可圖，殊無必要甘冒持有毒品遭查獲、重
    罰之極大風險，無端親至交易處所，或於自身住處附近交易
    毒品，抑或購入大量毒品貯藏，徒招為警偵辦從事毒品販賣
    之風險。從而，除確有反證足資認定提供他人毒品者所為係
    基於某種非圖利本意之原委外，通常尚難因無法查悉其買進
    、賣出之差價，而諉無營利之意思，或阻卻販賣犯行之追訴
    ，以免知過坦承者難辭重典，飾詞否認者反得逞僥倖，反失
    情理之平。又毒品危害防制條例所稱之「販賣」，係指有償
    之讓與行為，包括以「金錢買賣」或「以物易物」（即互易
    ）等態樣在內；祇要行為人在主觀上有藉以營利之意圖，而
    在客觀上有以毒品換取金錢或其他財物之行為，即足當之；
    至於買賣毒品之金額或所換得財物之實際價值如何，以及行
    為人是否因而獲取價差或利潤，均不影響販賣毒品罪之成立
    （最高法院104年度台上字第356號判決意旨參照）。在營利
    意圖之有無，如從整體取得毒品過程觀之，販毒者對於毒品
    之數量、價額、交付方式等，有自主決定之權，並掌握取得
    毒品之管道，買方下次購毒仍須透過此途徑始能取得，販毒
    者並從中獲有利得，而此利得非以金錢為限，獲得金錢、減
    省費用、供己施用之毒品等皆可，均不影響販賣毒品罪之成
    立（最高法院108年度台上字第339號判決意旨參照）。查被
    告許浩儒於本院準備程序中陳稱：我有跟證人袁文熙索取價
    金，但我沒有收到錢等語（見本院110年度訴字第93號卷第7
    7頁），是被告許浩儒於附表一編號3、4所示之時、地交付
    第二級毒品甲基安非他命時，證人袁文熙雖未當場交付價金
    ，仍屬有償之交易行為甚明，則本案被告許浩儒、李衣凡分
    別就附表一、二各編號所示各次交易，均為有償行為，其等
    營利意圖至為彰顯。
(三)綜上所述，被告許浩儒、李衣凡前揭販賣甲基安非他命之犯
    行，事證明確，堪予認定，應予依法論科。
二、論罪科刑：
(一)核被告許浩儒就附表一編號1至4所示之4次販賣甲基安非他
    命犯行，均係犯毒品危害防制條例第4條第2項之販賣第二級
    毒品罪（共4罪）；被告李衣凡就附表二編號1至15所示之15
    次販賣甲基安非他命犯行，均係犯毒品危害防制條例第4條
    第2項之販賣第二級毒品罪（共15罪）。被告許浩儒、李衣
    凡販賣前持有第二級毒品甲基安非他命之低度行為，均為販
    賣之高度行為所吸收，均不另論罪。被告許浩儒所犯上開販
    賣第二級毒品罪共4罪間，犯意各別，行為互殊，應分論併
    罰；被告李衣凡所犯上開販賣第二級毒品罪共15罪間，犯意
    各別，行為互殊，應分論併罰。　　
(二)減輕其刑之說明：
 1、毒品危害防制條例第17條第2項規定：「犯第4條至第8條之
    罪於偵查及歷次審判中均自白者，減輕其刑」，立法者基於
    鼓勵被告自白認罪以啟自新，並促使案件儘早確定之刑事政
    策考量，就實體事項規定符合特定條件者，即予減輕其刑。
    又所稱「自白」，係指被告對於自己所為具備構成犯罪要件
    之事實向職司偵查、審判之公務員坦白陳述而言。至於對該
    當於犯罪構成要件事實在法律上之評價，或對阻卻責任或阻
    卻違法之事由，有所主張或辯解，乃辯護權之行使，仍不失
    為自白，且自白著重在使過去之犯罪事實再現，與該事實應
    受如何之法律評價，係屬二事（最高法院102年度台上字第4
    83、2503、3626號裁判意旨參照）。查被告許浩儒、李衣凡
    分別就附表一、二各編號所示之販賣第二級毒品甲基安非他
    命犯行，於偵查及審理時均供認不諱，是被告許浩儒、李衣
    凡就前開販賣第二級毒品犯行，均應依毒品危害防制條例第
    17條第2項規定，就各該犯行減輕其刑。
 2、又毒品危害防制條例第17條第1項規定：「供出毒品來源，
    因而查獲其他正犯或共犯者」，係指被告供出毒品來源之對
    向性正犯，或與其具有共同正犯、共犯（教唆犯、幫助犯）
    關係之毒品由來者之相關資料，諸如其前手或共同正犯、共
    犯之姓名、年籍、住居所或其他足資辨別之特徵及犯罪事實
    ，使調查或偵查犯罪之公務員得據以對之發動調查或偵查程
    序，並因此而確實查獲其人、其犯行者，始足當之。亦即被
    告「供出毒品來源」與嗣後之查獲正犯或共犯間，必須具有
    且相當因果關係，始得適用上開減輕或免除其刑之規定。如
    調查或偵查機關人員並未因而確實查獲正犯或共犯者，自無
    從據以減輕或免除其刑（最高法院101年度台上字第2426號
    、第6121號判決意旨參照）。查花蓮縣警察局確實依被告許
    浩儒之供述向上溯源查獲同案被告李衣凡，復依被告李衣凡
    之供述向上溯源查獲同案被告潘文華等情，有花蓮縣警察局
    110年11月29日花警刑字第1100055706號函在卷可按（見本
    院110年度原訴字第68號卷一第259頁），是本案就附表一、
    二各編號所示之犯行，可認被告許浩儒、李衣凡有供出毒品
    來源因而查獲其他正犯或共犯，有毒品危害防制條例第17條
    第1項減免其刑規定之適用，惟綜觀被告許浩儒、李衣凡犯
    罪情節及其供出毒品來源之情狀，本院認尚不足以免除其刑
    ，爰依上開規定減輕其刑，並依法遞減之。　
 3、刑法第59條之適用：　　
　　按刑法第59條規定犯罪之情狀可憫恕者，得酌量減輕其刑，
    所謂「犯罪之情狀」，與同法第57條規定科刑時應審酌之一
    切情狀，並非有截然不同之領域，於裁判上酌減其刑時，應
    就犯罪一切情狀（包括第57條所列舉之10款事項），予以全
    盤考量，審酌其犯罪有無可憫恕之事由，即有無特殊之原因
    與環境，在客觀上足以引起一般同情，以及宣告法定最低度
    刑，是否猶嫌過重等等，以為判斷（最高法院70年度第6次
    刑事庭會議決議意旨參照）。經查，就被告許浩儒、李衣凡
    販賣第二級毒品之犯行，本院衡酌刑法第59條規定之適用，
    必須犯罪另有特殊之原因與環境，在客觀上足以引起一般同
    情，認為即予宣告法定低度刑期尤嫌過重者，始有其適用，
    而禁絕毒品政策，乃世界先進國家之共識，凡具有一般智識
    之人，均能有所知悉瞭解，被告許浩儒、李衣凡自難諉為不
    知，其等為牟私利而為販賣第二級毒品與他人，殘害國民身
    心健康至鉅，衡諸其販賣第二級毒品之犯行，均已依毒品危
    害防制條例第17條第1項、第2項之規定予以減刑，動機部分
    亦無可憫恕之處，當無情輕法重之憾，是其等販賣第二級毒
    品犯行部分，均無刑法第59條酌減其刑規定適用之餘地。　
(三)爰審酌禁止販賣第二級毒品為我國現行之有效規範，並為毒
    品危害防制條例所明定，當為我國人民普遍適用之行為原則
    ，被告許浩儒、李衣凡於理性思考後，仍違背上開行為規範
    而為本案犯行，國家自應透過刑罰再次宣示上開規範之有效
    性。本院衡酌被告許浩儒、李衣凡販賣第二級毒品之對象人
    數及數量所蘊含之不法內涵，另參以被告許浩儒、李衣凡犯
    後均坦承全部犯行所揭其等已自我認識於本案中錯誤之行為
    準則，及被告許浩儒自述因友人需要即提供毒品之犯罪動機
    ；高中畢業之智識程度，未婚、無需扶養之家人、從事旅宿
    業，月收入約新臺幣（下同）2萬6千元，家庭經濟狀況普通
    各因素對其遵法能力之影響性等一切情狀（見本院110年度
    訴字第68號卷二第96頁）；被告李衣凡自述大學畢業之智識
    程度，未婚、沒有人需要扶養、幫忙家裡的餐飲業，月收入
    扣除保險及必要支付的費用剩幾千元，家庭經濟狀況尚可各
    因素對其遵法能力之影響性等一切情狀（見本院110年度訴
    字第68號卷一第339頁），分別量處如主文所示之刑。並參
    酌數罪併罰案件定應執行刑之目的在於特別預防之考量，輔
    以一般預防作為刑罰目的而量定其刑，當行為人於判決確定
    前犯數罪，個別宣告刑累加之結果，無法充分考量此一加總
    後之刑罰是否過重，對被告施以過重之刑罰，無助於預防再
    犯、教化之目的，更有可能違反比例原則，自應透過定應執
    行刑之程序，酌定適當刑罰。為此，本院當應以行為罪責為
    基礎，審酌被告許浩儒、李衣凡所犯各罪，是否為同期間內
    所為，併其行為態樣、各罪關係、次數多寡，及所呈現被告
    許浩儒、李衣凡之人格特性、犯罪動機、目的、手段、程度
    、所生危險、犯後態度，暨預防需求等綜合因素，就被告許
    浩儒、李衣凡所犯各罪，定應執行刑如主文所示，以資懲儆
    ，及強化一般民眾對於自身受法律保護之合理期待。　　
(四)沒收部分：
 1、被告許浩儒就附表一編號1、2販賣甲基安非他命之犯罪所得
    ，雖未據扣案，然業經被告許浩儒自承在卷（見本院110年
    度原訴字第68號卷一第174頁），爰依刑法第38條之1第1項
    、第3項規定，分別於各次販賣第二級毒品所處罪刑主文項
    下宣告沒收，於全部或一部不能沒收或不宜執行沒收時，追
    徵其價額。至被告許浩儒就附表一編號3、4販賣甲基安非他
    命犯行，固坦承與證人袁文熙有交易毒品之合意，並基於販
    賣毒品之犯意交付毒品與證人袁文熙，惟陳稱證人袁文熙尚
    未交付對價等語（見本院110年度原訴字第93號卷第207頁）
    。則被告許浩儒既否認取得如附表一編號3、4所示之金額，
    檢察官復未舉證證明被告許浩儒有實際取得上開犯罪所得之
    事實，則基於罪疑有利被告之原則，爰認定被告許浩儒就此
    部分均未有犯罪所得，自難予以宣告沒收，併此敘明。被告
    李衣凡就附表二各編號販賣甲基安非他命之犯罪所得，雖未
    據扣案，然業經被告李衣凡自承在卷（見本院110年度原訴
    字第68號卷一第174頁），爰依刑法第38條之1第1項、第3項
    規定，分別於各次販賣第二級毒品所處罪刑主文項下宣告沒
    收，於全部或一部不能沒收或不宜執行沒收時，追徵其價額
    。
 2、扣案第二級毒品甲基安非他命9包（扣押物品目錄表見花警
    刑字0000000000號卷第121頁至第122頁），係被告李衣凡所
    有，且為其販賣第二級毒品犯行所賸餘，業經被告李衣凡自
    承在卷（見本院110年度原訴字第68號卷二第66頁），上開
    扣案物經送慈濟大學濫用藥物檢驗中心檢驗結果，均為甲基
    安非他命，有慈濟大學濫用藥物檢驗中心110年8月5日慈大
    藥字第1100805076號函檢附之鑑定書1份在卷可稽（見110年
    度偵字第3519號卷第41頁至第43頁），而屬法律上禁止持有
    之違禁物，自應連同附著毒品無從析離之外包裝袋，依毒品
    危害防制條例第18條第1項前段之規定宣告，於各宣告刑項
    下諭知沒收銷燬，至上開第二級毒品甲基安非他命取樣鑑驗
    部分，既業已銷燬，爰不另為沒收銷燬之諭知，併此敘明。
 3、扣案磅秤2臺、分裝袋1批（扣押物品目錄表見花警刑字0000
    000000號卷第121頁至第122頁）及門號0000000000號SIM卡1
    張及所搭載之手機1支（保管字號：111年度保管字第37號，
    扣押物品清單見本院110 年度原訴字第68號卷二第39頁），
    係供被告李衣凡為本案附表二各編號販賣甲基安非他命時所
    用，業經被告李衣凡自承在卷（見本院110年度原訴字第68
    號卷二第66頁），應依毒品危害防制條例第19條第1項之規
    定，宣告沒收。至扣案提款卡1張，本院衡以提款卡屬個人
    專屬物品，隨時可透過掛失、補辦等方式，使原有之物失其
    功用，相較於對被告所處之自由刑，沒收宣告顯然欠缺刑法
    上之重要性，自無開啟助益甚微之沒收程序而過度耗費司法
    資源之必要，爰依刑法第38條之2第2項規定，不予宣告沒收
    。　
 4、扣案門號0000000000號SIM卡1張及所搭載之手機1支（保管
    字號：110年度刑管字第300號，扣押物品清單見本院110年
    度原訴字第68號卷一第251頁），係供被告許浩儒為本案販
    賣甲基安非他命時所用，業經本院認定如上，並經被告許浩
    儒自承在卷（見本院110年度原訴字第68號卷二第88頁），
    應依毒品危害防制條例第19條第1項之規定，宣告沒收。
 5、其餘扣案物均與本案無關，爰不為沒收之諭知。　　
據上論斷，應依刑事訴訟法第299條第1項前段，毒品危害防制條
例第4條第2項、第17條第1項、第2項、第18條第1項前段、第19
條第1項，刑法第11條、第51條第5款、第38條之1第1項、第3項
，判決如主文。
本案經檢察官王怡仁提起公訴及追加起訴，檢察官羅美秀到庭執
行職務。
中　　華　　民　　國　　111 　年　　3 　　月　　15　　日
                  刑事第三庭  審判長  法  官  黃柏憲 
　　　　　　　　　                    法  官  林育賢
　　　　　　　　　　　　　　　　　　　法  官  邱佳玄
以上正本證明與原本無異。
如不服本判決應於收受送達後20日內向本院提出上訴書狀，並應
敘述具體理由。其未敘述上訴理由者，應於上訴期間屆滿後20日
內向本院補提理由書(均須按他造當事人之人數附繕本)「切勿逕
送上級法院」。
辯護人依據刑事訴訟法第346條、公設辯護人條例第17條及律師
法第32 條第2項、第36條等規定之意旨，尚負有提供法律知識、
協助被告之義務（含得為被告之利益提起上訴，但不得與被告明
示之意思相反）。
因疫情而遲誤不變期間，得向法院聲請回復原狀。
中　　華　　民　　國　　111 　年　　3 　　月　　16　　日

                                      書記官  方毓涵
附錄本案論罪科刑法條：
毒品危害防制條例第4條第2項
製造、運輸、販賣第二級毒品者，處無期徒刑或10年以上有期徒
刑，得併科新臺幣1千5百萬元以下罰金。
毒品危害防制條例第11條第2項
持有第二級毒品者，處2年以下有期徒刑、拘役或新臺幣20萬元
以下罰金。

【附表一】
編號 對象 時間 地點 交易毒品種類、數量金額（新臺幣） 方式 法定刑相關法條 罪名與宣告刑 1 張福 110年5月3日上午11時許 被告許皓儒位於花蓮縣○○鄉○○路000○0號居所樓下 第二級毒品甲基安非他命1公克，3500元。 證人張福與被告許浩儒雙方以通訊軟體LINE取得聯繫，嗣於左列時間、地點，被告許浩儒交付第二級毒品甲基安非他命1公克予張福，並向張福收取3500元之款項。 毒品危害防制條例第4條第2項、第17條第1項、第17條第2項 許浩儒販賣第二級毒品，處有期徒刑貳年參月。扣案之門號〇○○○○○○○○○號SIM卡1張及所搭載之手機壹支均沒收。未扣案之犯罪所得新臺幣參仟伍佰元沒收，於全部或一部不能沒收或不宜執行沒收時，追徵其價額。  2 張福 110年7月18日上午7時許 被告許皓儒位於花蓮縣○○鄉○○路000○0號居所樓下 第二級毒品甲基安非他命1公克，3000元。 證人張福與被告許浩儒雙方以通訊軟體LINE取得聯繫，嗣於左列時間、地點，被告許浩儒交付第二級毒品甲基安非他命1公克予張福，並向張福收取3000元之款項。 毒品危害防制條例第4條第2項、第17條第1項、第17條第2項 許浩儒販賣第二級毒品，處有期徒刑貳年貳月。扣案之門號〇○○○○○○○○○號SIM卡1張及所搭載之手機壹支均沒收。未扣案之犯罪所得新臺幣參仟元沒收，於全部或一部不能沒收或不宜執行沒收時，追徵其價額。 3 袁文熙 110年5月19日某時 被告許皓儒位於花蓮縣○○鄉○○路000○0號居所 第二級毒品甲基安非他命1注射針筒(約含安非他命20cc)，500元。 證人袁文熙與被告許浩儒雙方以通訊軟體LINE取得聯繫，嗣於左列時間、地點，被告許浩儒以500元之代價，交付第二級毒品甲基安非他命1注射針筒(約含安非他命20cc)予袁文熙。 毒品危害防制條例第4條第2項、第17條第1項、第17條第2項 許浩儒販賣第二級毒品，處有期徒刑壹年玖月。扣案之門號〇○○○○○○○○○號SIM卡1張及所搭載之手機壹支均沒收。 4 袁文熙 110年7月8日下午某時 被告許皓儒位於花蓮縣○○鄉○○路000○0號居所 第二級毒品甲基安非他命1注射針筒(約含安非他命20cc)，500元。 證人張福與被告許浩儒雙方以通訊軟體LINE取得聯繫，嗣於左列時間、地點，被告許浩儒以500元之代價，交付第二級毒品甲基安非他命1注射針筒(約含安非他命20cc)予袁文熙。 毒品危害防制條例第4條第2項、第17條第1項、第17條第2項 許浩儒販賣第二級毒品，處有期徒刑壹年玖月。扣案之門號〇○○○○○○○○○號SIM卡1張及所搭載之手機壹支均沒收。 


【附表二】
編號 對象 時間 地點 交易毒品種類、數量金額（新臺幣） 方式 法定刑相關法條 罪名與宣告刑 1 許浩儒 110年7月2日下午6時43分許 花蓮縣花蓮市民權路與民權五街口 (田徑場、亞士都飯店附近) 第二級毒品甲基安非他命1公克，3000元 證人許浩儒與被告李衣凡雙方以通訊軟體LINE取得聯繫，嗣於左列時間、地點，被告李衣凡交付第二級毒品甲基安非他命1公克予許浩儒，並向許浩儒收取2000元之款項，許浩儒並於7月4日匯款1000元補足欠款。 毒品危害防制條例第4條第2項、第17條第1項、第17條第2項 李衣凡販賣第二級毒品，處有期徒刑貳年貳月。扣案之門號〇九〇○○○○○○○號SIM卡1張及所搭載之手機壹支、電子磅秤貳臺及分裝袋壹批均沒收。扣案之第二級毒品甲基安非他命玖包（驗餘毛重拾捌點捌零玖伍公克，含包裝袋玖只）沒收銷燬。未扣案之犯罪所得新臺幣參仟元沒收，於全部或一部不能沒收或不宜執行沒收時，追徵其價額。 2 許浩儒 110年7月5日晚上7時45分許 花蓮縣花蓮市民權路與民權五街口 (田徑場、亞士都飯店附近) 第二級毒品甲基安非他命1公克，3000元 證人許浩儒與被告李衣凡雙方以通訊軟體LINE取得聯繫，嗣於左列時間、地點，被告李衣凡交付第二級毒品甲基安非他命1公克予許浩儒，並向許浩儒收取3000元之款項。 毒品危害防制條例第4條第2項、第17條第1項、第17條第2項 李衣凡販賣第二級毒品，處有期徒刑貳年貳月。扣案之門號〇九〇○○○○○○○號SIM卡1張及所搭載之手機壹支、電子磅秤貳臺及分裝袋壹批均沒收。扣案之第二級毒品甲基安非他命玖包（驗餘毛重拾捌點捌零玖伍公克，含包裝袋玖只）沒收銷燬。未扣案之犯罪所得新臺幣參仟元沒收，於全部或一部不能沒收或不宜執行沒收時，追徵其價額。 3 許浩儒 110年7月7日晚上8時8分許 花蓮縣花蓮市民權路與民權五街口 (田徑場、亞士都飯店附近) 第二級毒品甲基安非他命1公克，3000元 證人許浩儒與被告李衣凡雙方以通訊軟體LINE取得聯繫，嗣於左列時間、地點，被告李衣凡交付第二級毒品甲基安非他命1公克予許浩儒，並向許浩儒收取3000元之款項。 毒品危害防制條例第4條第2項、第17條第1項、第17條第2項 李衣凡販賣第二級毒品，處有期徒刑貳年貳月。扣案之門號〇九〇○○○○○○○號SIM卡1張及所搭載之手機壹支、電子磅秤貳臺及分裝袋壹批均沒收。扣案之第二級毒品甲基安非他命玖包（驗餘毛重拾捌點捌零玖伍公克，含包裝袋玖只）沒收銷燬。未扣案之犯罪所得新臺幣參仟元沒收，於全部或一部不能沒收或不宜執行沒收時，追徵其價額。 4 許浩儒 110年7月11日下午5時46分許 花蓮縣花蓮市民權路與民權五街口 (田徑場、亞士都飯店附近) 第二級毒品甲基安非他命1公克，3000元 證人許浩儒與被告李衣凡雙方以通訊軟體LINE取得聯繫，嗣於左列時間、地點，被告李衣凡交付第二級毒品甲基安非他命1公克予許浩儒，並向許浩儒收取3000元之款項。 毒品危害防制條例第4條第2項、第17條第1項、第17條第2項 李衣凡販賣第二級毒品，處有期徒刑貳年貳月。扣案之門號〇九〇○○○○○○○號SIM卡1張及所搭載之手機壹支、電子磅秤貳臺及分裝袋壹批均沒收。扣案之第二級毒品甲基安非他命玖包（驗餘毛重拾捌點捌零玖伍公克，含包裝袋玖只）沒收銷燬。未扣案之犯罪所得新臺幣參仟元沒收，於全部或一部不能沒收或不宜執行沒收時，追徵其價額。 5 許浩儒 110年7月17日晚上8時46分許 花蓮縣花蓮市中山路石來運轉石雕附近 第二級毒品甲基安非他命1公克，3000元。 證人許浩儒與被告李衣凡雙方以通訊軟體LINE取得聯繫，嗣於左列時間、地點，被告李衣凡交付第二級毒品甲基安非他命1公克予許浩儒，許浩儒並於7月18日匯款3000元支付價金欠款。 毒品危害防制條例第4條第2項、第17條第1項、第17條第2項 李衣凡販賣第二級毒品，處有期徒刑貳年貳月。扣案之門號〇九〇○○○○○○○號SIM卡1張及所搭載之手機壹支、電子磅秤貳臺及分裝袋壹批均沒收。扣案之第二級毒品甲基安非他命玖包（驗餘毛重拾捌點捌零玖伍公克，含包裝袋玖只）沒收銷燬。未扣案之犯罪所得新臺幣參仟元沒收，於全部或一部不能沒收或不宜執行沒收時，追徵其價額。 6 邱建舜 110年5月5日晚上10時56分許 化道路與球崙路交叉口附近 第二級毒品甲基安非他命1公克，2500元。 證人邱建舜與被告李衣凡雙方以通訊軟體LINE取得聯繫，嗣於左列時間、地點，被告李衣凡交付第二級毒品甲基安非他命1公克予邱建舜，並向邱建舜收取2500元之款項。 毒品危害防制條例第4條第2項、第17條第1項、第17條第2項 李衣凡販賣第二級毒品，處有期徒刑貳年壹月。扣案之門號〇九〇○○○○○○○號SIM卡1張及所搭載之手機壹支、電子磅秤貳臺及分裝袋壹批均沒收。扣案之第二級毒品甲基安非他命玖包（驗餘毛重拾捌點捌零玖伍公克，含包裝袋玖只）沒收銷燬。未扣案之犯罪所得新臺幣貳仟伍佰元沒收，於全部或一部不能沒收或不宜執行沒收時，追徵其價額。 7 邱建舜 110年5月13日凌晨1時33分許 化道路與球崙路交叉口附近 第二級毒品甲基安非他命0.3公克，1000元。 證人邱建舜與被告李衣凡雙方以通訊軟體LINE取得聯繫，嗣於左列時間、地點，被告李衣凡交付第二級毒品甲基安非他命0.3公克予邱建舜，並向邱建舜收取1000元之款項。 毒品危害防制條例第4條第2項、第17條第1項、第17條第2項 李衣凡販賣第二級毒品，處有期徒刑壹年拾月。扣案之門號〇九〇○○○○○○○號SIM卡1張及所搭載之手機壹支、電子磅秤貳臺及分裝袋壹批均沒收。扣案之第二級毒品甲基安非他命玖包（驗餘毛重拾捌點捌零玖伍公克，含包裝袋玖只）沒收銷燬。未扣案之犯罪所得新臺幣壹仟元沒收，於全部或一部不能沒收或不宜執行沒收時，追徵其價額。 8 邱建舜 110年5月15日下午2時20分許 化道路與球崙路交叉口附近 第二級毒品甲基安非他命1公克，3000元。 證人邱建舜與被告李衣凡雙方以通訊軟體LINE取得聯繫，嗣於左列時間、地點，被告李衣凡交付第二級毒品甲基安非他命1公克予邱建舜，並向邱建舜收取3000元之款項。 毒品危害防制條例第4條第2項、第17條第1項、第17條第2項 李衣凡販賣第二級毒品，處有期徒刑貳年貳月。扣案之門號〇九〇○○○○○○○號SIM卡1張及所搭載之手機壹支、電子磅秤貳臺及分裝袋壹批均沒收。扣案之第二級毒品甲基安非他命玖包（驗餘毛重拾捌點捌零玖伍公克，含包裝袋玖只）沒收銷燬。未扣案之犯罪所得新臺幣參仟元沒收，於全部或一部不能沒收或不宜執行沒收時，追徵其價額。 9 邱建舜 110年5月31日晚上7時43分後某時 化道路與球崙路交叉口附近 第二級毒品甲基安非他命1公克，2500元。 證人邱建舜與被告李衣凡雙方以通訊軟體LINE取得聯繫，嗣於左列時間、地點，被告李衣凡交付第二級毒品甲基安非他命1公克予邱建舜，並向邱建舜收取2500元之款項。 毒品危害防制條例第4條第2項、第17條第1項、第17條第2項 李衣凡販賣第二級毒品，處有期徒刑貳年壹月。扣案之門號〇九〇○○○○○○○號SIM卡1張及所搭載之手機壹支、電子磅秤貳臺及分裝袋壹批均沒收。扣案之第二級毒品甲基安非他命玖包（驗餘毛重拾捌點捌零玖伍公克，含包裝袋玖只）沒收銷燬。未扣案之犯罪所得新臺幣貳仟伍佰元沒收，於全部或一部不能沒收或不宜執行沒收時，追徵其價額。 10 邱建舜 110年6月10日晚上7時22分後某時 化道路與球崙路交叉口附近 第二級毒品甲基安非他命1公克，2500元。 證人邱建舜與被告李衣凡雙方以通訊軟體LINE取得聯繫，嗣於左列時間、地點，被告李衣凡交付第二級毒品甲基安非他命1公克予邱建舜，並向邱建舜收取2500元之款項。 毒品危害防制條例第4條第2項、第17條第1項、第17條第2項 李衣凡販賣第二級毒品，處有期徒刑貳年壹月。扣案之門號〇九〇○○○○○○○號SIM卡1張及所搭載之手機壹支、電子磅秤貳臺及分裝袋壹批均沒收。扣案之第二級毒品甲基安非他命玖包（驗餘毛重拾捌點捌零玖伍公克，含包裝袋玖只）沒收銷燬。未扣案之犯罪所得新臺幣貳仟伍佰元沒收，於全部或一部不能沒收或不宜執行沒收時，追徵其價額。 11 邱建舜 110年6月14日晚上10時候某時 化道路與球崙路交叉口附近 第二級毒品甲基安非他命1公克，2500元。 證人邱建舜與被告李衣凡雙方以通訊軟體LINE取得聯繫，嗣於左列時間、地點，被告李衣凡交付第二級毒品甲基安非他命1公克予邱建舜，並向邱建舜收取2500元之款項。 毒品危害防制條例第4條第2項、第17條第1項、第17條第2項 李衣凡販賣第二級毒品，處有期徒刑貳年壹月。扣案之門號〇九〇○○○○○○○號SIM卡1張及所搭載之手機壹支、電子磅秤貳臺及分裝袋壹批均沒收。扣案之第二級毒品甲基安非他命玖包（驗餘毛重拾捌點捌零玖伍公克，含包裝袋玖只）沒收銷燬。未扣案之犯罪所得新臺幣貳仟伍佰元沒收，於全部或一部不能沒收或不宜執行沒收時，追徵其價額。 12 邱建舜 110年6月15日晚上10時30分許 化道路與球崙路交叉口附近 第二級毒品甲基安非他命1公克，2500元。 證人邱建舜與被告李衣凡雙方以通訊軟體LINE取得聯繫，嗣於左列時間、地點，被告李衣凡交付第二級毒品甲基安非他命1公克予邱建舜，並向邱建舜收取2500元之款項。 毒品危害防制條例第4條第2項、第17條第1項、第17條第2項 李衣凡販賣第二級毒品，處有期徒刑貳年壹月。扣案之門號〇九〇○○○○○○○號SIM卡1張及所搭載之手機壹支、電子磅秤貳臺及分裝袋壹批均沒收。扣案之第二級毒品甲基安非他命玖包（驗餘毛重拾捌點捌零玖伍公克，含包裝袋玖只）沒收銷燬。未扣案之犯罪所得新臺幣貳仟伍佰元沒收，於全部或一部不能沒收或不宜執行沒收時，追徵其價額。 13 邱建舜 110年6月28日晚上11時許 邱建舜居所門口 第二級毒品甲基安非他命2公克，5000元。 證人邱建舜與被告李衣凡雙方以通訊軟體LINE取得聯繫，嗣於左列時間、地點，被告李衣凡交付第二級毒品甲基安非他命2公克予邱建舜，並向邱建舜收取5000元之款項。 毒品危害防制條例第4條第2項、第17條第1項、第17條第2項 李衣凡販賣第二級毒品，處有期徒刑貳年陸月。扣案之門號〇九〇○○○○○○○號SIM卡1張及所搭載之手機壹支、電子磅秤貳臺及分裝袋壹批均沒收。扣案之第二級毒品甲基安非他命玖包（驗餘毛重拾捌點捌零玖伍公克，含包裝袋玖只）沒收銷燬。未扣案之犯罪所得新臺幣伍仟元沒收，於全部或一部不能沒收或不宜執行沒收時，追徵其價額。 14 邱建舜 110年7月5日凌晨2時51分許 化道路與球崙路交叉口附近 第二級毒品甲基安非他命1公克，2500元。 證人邱建舜與被告李衣凡雙方以通訊軟體LINE取得聯繫，嗣於左列時間、地點，被告李衣凡交付第二級毒品甲基安非他命1公克予邱建舜，並向邱建舜收取2500元之款項。 毒品危害防制條例第4條第2項、第17條第1項、第17條第2項 李衣凡販賣第二級毒品，處有期徒刑貳年壹月。扣案之門號〇九〇○○○○○○○號SIM卡1張及所搭載之手機壹支、電子磅秤貳臺及分裝袋壹批均沒收。扣案之第二級毒品甲基安非他命玖包（驗餘毛重拾捌點捌零玖伍公克，含包裝袋玖只）沒收銷燬。未扣案之犯罪所得新臺幣貳仟伍佰元沒收，於全部或一部不能沒收或不宜執行沒收時，追徵其價額。 15 邱建舜 110年7月15日晚上10時21分許 花蓮市美崙全聯福利中心前 第二級毒品甲基安非他命2公克，5000元。 證人邱建舜與被告李衣凡雙方以通訊軟體LINE取得聯繫，嗣於左列時間、地點，被告李衣凡交付第二級毒品甲基安非他命2公克予邱建舜，並向邱建舜收取5000元之款項。 毒品危害防制條例第4條第2項、第17條第1項、第17條第2項 李衣凡販賣第二級毒品，處有期徒刑貳年陸月。扣案之門號〇九〇○○○○○○○號SIM卡1張及所搭載之手機壹支、電子磅秤貳臺及分裝袋壹批均沒收。扣案之第二級毒品甲基安非他命玖包（驗餘毛重拾捌點捌零玖伍公克，含包裝袋玖只）沒收銷燬。未扣案之犯罪所得新臺幣伍仟元沒收，於全部或一部不能沒收或不宜執行沒收時，追徵其價額。